臺灣高雄地方法院刑事判決　100年度審交易字第215號
聲　請　人　臺灣高雄地方法院檢察署檢察官
被　　　告　謝禎苗
上列被告因公共危險案件，經檢察官聲請以簡易判決處刑（99年
度撤緩偵字第376 號），本院認不應以簡易判決處刑（原案號：
100 年度交簡字第304 號），改依通常程序審理，判決如下：
    主  文
本件公訴不受理。
    理  由
一、原聲請簡易判決處刑意旨略以：被告謝禎苗於民國98年9 月
    18日晚間6至7時許，在高雄縣鳳山市（嗣改制為高雄市鳳山
    區○○○街友人家中飲用啤酒及高粱酒後，已達於不能安全
    駕駛動力交通工具之程度，竟騎乘車牌號碼OSV-438 號普通
    重型機車上路，嗣於同日晚間7時4分許，在高雄縣鳳山市（
    嗣改制為高雄市鳳山區○○○路○ 段與文衡路口，因不勝酒
    力，操控能力降低，為警攔檢後當場查獲，並測得其呼氣酒
    精濃度達每公升0.86毫克。因認被告涉犯刑法第185條之3之
    不能安全駕駛動力交通工具罪嫌等語。
二、按檢察官就簡易判決處刑之聲請，與起訴有同一之效力，法
    院於審理後認應為不受理判決之諭知者，應適用通常程序審
    判之，刑事訴訟法第451 條第3 項、第451 條之1 第4 項但
    書第3 款及第452 條已明揭其旨。次按起訴之程序違背規定
    者，法院應諭知不受理之判決，並得不經言詞辯論為之，同
    法第303 條第1 款、第307 條分別定有明文。再按被告於緩
    起訴期間內，有刑事訴訟法第253 條之3 第1 項各款情形之
    一者，檢察官得依職權或依告訴人之聲請撤銷原處分，繼續
    偵查或起訴；檢察官依刑事訴訟法第253 條之3 規定為撤銷
    緩起訴，應製作處分書敘述其處分之理由，並應以正本送達
    於告訴人、告發人、被告及辯護人；被告接受撤銷緩起訴處
    分書後，得於7 日內以書狀敘述不服之理由，經原檢察官向
    直接上級法院檢察署檢察長或檢察總長聲請再議，亦為同法
    第253 條之3 第1 項、第255 條第1 項、第2 項、第256 條
    之1 第1 項所明定。是被告經檢察官為緩起訴處分確定者，
    於緩起訴期間內，檢察官固得依職權或依告訴人之聲請撤銷
    原處分，繼續偵查或起訴，惟須符合刑事訴訟法第253 條之
    3 第1 項之事由，且須將該撤銷處分書送達被告，使被告得
    對該撤銷處分書聲請再議。檢察官尚不得於緩起訴期間內，
    在撤銷原緩起訴處分未確定前，即對同一案件（指同一被告
    之事實上同一案件）再行起訴，而使上揭撤銷緩起訴處分程
    序及被告得聲請再議之規定形同具文，故檢察官若對業經為
    緩起訴處分確定之同一案件，於緩起訴期間內，未踐行上揭
    法定撤銷緩起訴處分程序而逕行起訴，其起訴程序自屬違背
    規定，法院應依刑事訴訟法第303 條第1 款規定諭知不受理
    之判決。末按送達於應受送達人之住居所、事務所或營業所
    行之，民事訴訟法第136 條第1 項前段定有明文；又上開規
    定，依刑事訴訟法第62條之規定，於刑事訴訟準用之，合先
    敘明。
三、經查：
  (一)本件被告謝禎苗因公共危險犯行，經臺灣高雄地方法院檢察
    署檢察官於98年10月19日以98年度偵字第29630 號為緩起訴
    處分，其期間為1 年，且被告應向指定之公益團體、地方自
    治團體或社區提供80小時之義務勞務，應於緩起訴期間屆滿
    3 個月前履行；而該緩起訴處分經檢察官依職權送請再議後
    ，由臺灣高等法院高雄分院檢察署於98年11月19日以98年度
    上職議字第4645號為駁回再議之處分而確定在案等情，有前
    開緩起訴處分書及臺灣高等法院高雄分院檢察署處分書在卷
    可稽。嗣臺灣高雄地方法院檢察署檢察官執行前開緩起訴處
    分，而分別於98年12月24日、99年1 月14日、同年2 月25日
    、3 月19日、4 月9 日、5 月6 日、99年7 月5 日寄發命被
    告履行義務勞務之告誡通知函至被告於99年10月15日遷徙前
    之戶籍地「高雄市苓雅區○○○路13之10號」乙址，而上開
    告誡函分別於99年1 月10日、同年1 月31日、3 月14日、4
    月4 日、4 月25日、5 月23日、7 月20日寄存送達生效乙節
    ，該署檢察官執行緩起訴處分命令通知書暨送達證書各7 紙
    附卷可參。嗣因被告未予履行上開義務勞務，經同署檢察官
    於99年9 月29日以被告緩起訴期間內未向指定之公益團體、
    地方自治團體或社區提供80小時之義務勞務，違反第253 條
    之3 第1 項第3 款之規定為由，依職權以99年度撤緩字第37
    2 號撤銷前揭緩起訴處分等情，則有該撤銷緩起訴處分書附
    卷可查，此部分事實均堪予審認。
  (二)次查，被告於前開緩起訴期間內之99年5 月18日，另因不能
    安全駕駛動力交通工具案件，經臺灣板橋地方法院檢察署檢
    察官於99年5 月25日以99年度速偵字第3307號聲請簡易判決
    處刑，並經臺灣板橋地方法院於99年6 月7 日以99年度交簡
    字第2970號判處罰金新臺幣9 萬元確定，有臺灣高雄地方法
    院檢察署98年度緩字第4065號卷附前揭聲請簡易判決處刑書
    、刑事簡易判決各1 份可憑，而依上開書類之當事人欄所載
    ，被告尚有居所位於「新北市泰山區○○○路6 號」一址，
    故於99年9 月29日檢察官撤銷上開緩起訴處分時，業已可得
    而知被告尚有前揭居所地址。且被告之戶籍地嗣於99年10月
    15日遭強制遷移至「高雄市苓雅區○○○路85號（苓雅區戶
    政事務所）」乙址之情，復有個人基本資料查詢結果、遷徙
    紀錄資料查詢結果各1 份在卷可查。是前開撤銷緩起訴處分
    書固於99年10月18日寄存送達於被告原戶籍地「高雄市苓雅
    區○○○路13之10號」，並於99年10月29日寄存送達生效，
    有送達證書1 紙附卷可查，惟卷內並無證據足證該文書業經
    被告具領，且該處分書亦未送達被告上開「新北市泰山區○
    ○○路6 號」居所，自不生合法送達之效力。
  (三)綜上，前揭撤銷緩起訴處分書既未合法送達於被告，被告之
    法定再議期間即無從起算，該撤銷緩起訴處分自仍處於尚未
    確定之狀態。聲請人未審酌上情，於撤銷緩起訴處分未確定
    前對被告上開犯行聲請簡易判決處刑，核與刑事訴訟法第25
    3 條之3 第1 項第3 款、第256 條之1 第1 項規定之程式不
    合，揆諸前揭說明，其起訴程式顯已違背規定，爰不經言詞
    辯論，逕為諭知不受理之判決。
四、據上論斷，應依刑事訴訟法第452 條、第303 條第1 款、第
    307 條，判決如主文。
中    華    民    國   100    年    3     月    22    日
                  刑事第三庭  審判長法  官  李東柏
                                    法  官  李爭春
                                    法  官  陳薏
以上正本證明與原本無異。
如不服本判決應於收受送達後10日內向本院提出上訴書狀，並應
敘述具體理由；如未敘述上訴理由者，應於上訴期間屆滿後20日
內向本院補提理由書（均須按他造當事人之人數附繕本）「切勿
逕送上級法院」。
中    華    民    國   100    年    3     月    22    日
                                    書記官  戴金龍